---
title: "Mi primer Rmd"
author: "Mónica Zamudio"
date: "21 de marzo de 2017"
output: html_document
---

```{r setup, include=FALSE}
knitr::opts_chunk$set(echo = TRUE)
library(dplyr)
library(ggplot2)
```

Para efectos de estos ejemplos, vamos a usar la base de datos diamonds, que viene pre-cargada en el paquete `ggplot2`.

**Nota importante: [esta](https://www.rstudio.com/wp-content/uploads/2015/03/ggplot2-cheatsheet.pdf) puede volverse su mejor amiga.** 

Otras referencias:

- [Esto](https://cran.r-project.org/web/packages/ggmosaic/vignettes/ggmosaic.html) es sobre gráficas de mosaico, que mencioné en clase.

-[Esto](http://moderndata.plot.ly/create-colorful-graphs-in-r-with-rcolorbrewer-and-plotly/) es sobre paletas de colores, súper útil.

- [Esto](http://www.cookbook-r.com/Graphs/Legends_(ggplot2)/) es sobre leyendas (las guías de forma/color a lado de la gráfica).

Vamos a crear nuestra primera gráfica. ¡Qué emoción!

## Dos variables continuas

Vamos a usar geom_point para hacer una scatterplot. Notemos que podemos especificar cosas como el color y el nivel de alpha blending (transparencia de nuestros puntos).

```{r}
diamonds %>%
ggplot(aes(carat, price)) +
  geom_point(color = 'red', 
             alpha = 0.1) +
  theme_bw()
```

Podemos añadirle labels (título, subtítulo, ejes) a la gráfica:

```{r}
diamonds %>%
  ggplot(aes(carat, price)) + 
  geom_jitter(alpha = 0.1,
              color = 'blue') +
  labs(title = 'Mi segunda gráfica',
       subtitle = 'ya voy aprendiendo',
       x = 'Carat',
       y = 'Precio') +
  theme_bw()
```

Vamos ahora a ajustar un modelo lineal. Notemos que podemos modificar los límites de nuestros ejes con las funciones `scale_*_continuous`. También podemos modificar el tamaño de los puntos y el método con el que hacemos la regresión.

```{r}
diamonds %>%
  ggplot(aes(carat, price)) +
  geom_point(size = 0.1) + 
  geom_smooth(method = 'lm') +
  scale_x_continuous(limits = c(0, 3)) +
  scale_y_continuous(limits = c(0, 20000)) +
  theme_bw()
```

## Variable categórica y variable continua

Para este tipo de combinaciones, podemos usar cosas como un diagrama de caja y brazos, y controlar el color dada cierta variable:

```{r}
diamonds %>%
  ggplot(aes(cut, carat)) +
  geom_boxplot(aes(group = cut, color = cut)) +
  theme_bw()
```

Podemos usar también gráficas de violín. Usar con relleno:

```{r}
diamonds %>%
  ggplot(aes(cut, carat)) +
  geom_violin(aes(group = cut, 
                  color = cut)) +
  theme_bw()
```

Y sin relleno:

```{r}
diamonds %>%
  ggplot(aes(cut, carat)) +
  geom_violin(aes(group = cut, 
                  color = cut,
                  fill = cut)) +
  theme_bw()
```

## Dos variables categóricas

Podemos usar `geom_count`. Recordemos que para cambiarle las formas que usamos basta con encontrar el código de la forma que queremos (revisen el cheatsheet).

```{r}
diamonds %>%
  ggplot(aes(cut, color)) +
  geom_count(shape = 8) +
  theme_bw()
```

Por último, recordemos que podemos usar distintos tipos de facetas, como `facet_grid`, para dividir por alguna variable categórica de interés. Aquí, para cada valor de cut, estamos creando una gráfica de violín para ver la densidad condicional de carat dado claridad.

```{r}
diamonds %>%
  ggplot(aes(clarity, carat)) +
  geom_violin(aes(group = clarity, 
                  color = clarity,
                  fill = clarity)) +
  facet_grid(.~ cut) +
  theme_bw()
```

