---
title: "Tarea 2"

output: html_document
---

# Dataframes

Usa la base `mtcars`.
 
- Dame un data frame con la media de millas por galón por cada tipo de transmisión. Si tienes duda sobre las variables, trata con `?mtcars`.

Este es un ejemplo perfecto para usar `group_by` y `summarise`:

```{r}
mtcars %>%
  group_by(am) %>%
  summarise(mpg_avg = mean(mpg))
```

- Saca la desviación estándar de la potencia (caballos de fuerza), para los distintos números de cilindros. 

```{r}
mtcars %>%
  group_by(cyl) %>%
  summarise(sd_hp = sd(hp))
```

- Crea una nueva variable que sea la multiplicación de *qsec* y *disp*.

Recordemos que, para crear nuevas variables, basta con usar `mutate`:

```{r}
mtcars %>%
  mutate(nueva_var = qsec*disp) 
```

- Muestrame los 10 valores más altos de la variable `hp`, para los coches de transmisión manual.

Necesitamos tomar sólo los valores de transmisión manual, ordenarlos de manera descendente por la variable `hp`, y luego seleccionar los primeros 10 renglones, y la columna de la variable hp:

```{r}
mtcars %>%
  filter(am == 1) %>%
  arrange(-hp) %>%
  select(hp) %>%
  head(10)
```


- ¿Por qué `mtcars %>% select('hp')` no funciona? ¿Qué tendrías que hacer para que funcionara?
 
Porque `select` no está buscando un string, está buscando el código que me da esa variable. Es decir, no está buscando un nombre, sino un acceso a la variable. Para que funcionara, tendríamos que usar alguna de estas: 

```{r}
mtcars %>% select_('hp')
mtcars %>% select(hp)
```

