---
title: "Tarea 4"
author: "Mónica Zamudio"
date: "10 de marzo de 2017"
output: html_document
---

```{r setup, include=FALSE}
knitr::opts_chunk$set(echo = TRUE, eval = FALSE)
```

Ayuda: algunas librerías a importar (si no las tienes, sólo necesitas instalarlas)
```{r}
library(readr)
library(dplyr)
library(lubridate)
library(tidyr)
library(stringr)
```

Tu tarea consiste en tomar la base que tienes en tu mail y limpiarla como se indica en este documento. Si surgen muchas dudas sobre los ejercicios, puedes preguntarme, usar la documentación de las funciones (**?grepl**, por ejemplo) preguntarle a Google ([stackoverflow](http://stackoverflow.com/) puede volverse tu mejor amigo).

El documento incluye un poco de código de ayuda para las primeras funciones y para cargar la base. El resto debes hacerlo tú. Recuerda que tu base tiene que estar en el mismo directorio en el que estés trabajando. De lo contrario, R no va a encontrarla.

**Ayuda:** código de limpiar fechas. Puntos adicionales si describes qué hace esta función.

```{r}
limpia_fechas <- function(date){
  fecha <- as.Date(as.numeric(date), origin="1899-12-30")
  fecha[grepl("\\/", date)] <- dmy(date[grepl("\\/", date)])
  fecha
}
```

**Ayuda:** código para leer la base. Puntos adicionales si describes qué hace este código.
*Aclaración: mutate_each es la versión vieja de mutate_all*.

```{r}
df <- read.csv('base_iniciales.csv', as.is = T) %>%
  dplyr::select(., clave:dummy_nulidad, fecha_termino:liq_total_tope) %>%
  mutate_each(., funs(limpia_fechas), 
              contains("fecha"), -contains("vac"), -contains("ag")) 
```

## Codemanda IMSS:

Crea una tabla que contenga id_exp y una dummy de si se codemanda o no al IMSS o al INFONAVIT.
*Hint:* podrías colapsar todos los demandados en una sola columna y usar alguna función que te diga si una expresión está o no en un string.

Puntos extra si averiguas cómo unir esta tabla con la base que ya tienes (: 
*Hint:* revisa [esta página](http://stat545.com/bit001_dplyr-cheatsheet.html).

## Terminaciones y cuantificaciones:

- Limpia las variables con "c_", las variables con "monto", la liq_total y el salario, para que sean variables numéricas y no tengan valores negativos. *Hint:* probablemente sea útil crear una función para limpiarlas y aplicársela a todas las variables que necesites.

- Crea una variable que sea la razón entre c_total y min_ley (esta la usamos como un proxy de exageración)

- Sustituye con NA las dummies que no sean 0,1 y las observaciones con modo de término que no sea 1,2,3, o 4.

- ¿Cómo harías para crear una variable que sea la proporción de c_total que son las horas extra? Hint: la variable c_hextra puede ayudar.

## Top despachos

- Crea una tabla con los despachos y las frecuencias con las que aparecen en la base.

- ¿Cómo harías para crear una dummy de "top_despacho" en la base?

## Último ejercicio

- Filtra los expedientes para quedarte sólo con las acciones principales de reinstalación e indemnización.

- Guarda tus resultados en un RDS o csv. Una recomendación: guárdalo con un nombre que implique que los datos ya están limpios.