---
title: "Tarea 7"
author: "Mónica Zamudio"
date: "28 de marzo de 2017"
output: html_document
---

```{r setup, include=FALSE}
library(dplyr)
library(ggplot2)
knitr::opts_chunk$set(echo = TRUE)
```

# Graficación

Toma la base de datos `mtcars`. 

1. Muéstrame la distribución de millas por galón, para cada tipo de cilindrada. Usa un diagrama de caja y brazos o una gráfica de violín.

2. Grafica la distribución de caballos de fuerza. 

3. Muéstrame cómo se ve la distribución de carburadores para cada tipo de transmisión.

4. Muéstrame la distribución conjunta de peso contra *displacement*. 

5. Haz una gráfica de barras que muestre las frecuencias absolutas de cada número de carburadores. Nota que no tienes la variable 'frecuencia' como tal.

# Joins

Corre este código para generar los datos con los que vamos a trabajar:

```{r}
library(readr)
```

```{r}
superheroes <- '
    name, alignment, gender,         publisher
 Magneto,       bad,   male,            Marvel
   Storm,      good, female,            Marvel
Mystique,       bad, female,            Marvel
  Batman,      good,   male,                DC
   Joker,       bad,   male,                DC
Catwoman,       bad, female,                DC
 Hellboy,      good,   male, Dark Horse Comics
'
superheroes <- read_csv(superheroes, trim_ws = TRUE, skip = 1)

publishers <- '
  publisher, yr_founded
         DC,       1934
     Marvel,       1939
      Image,       1992
'
publishers <- read_csv(publishers, trim_ws = TRUE, skip = 1)
```

1. Dame una tabla con todos los superhéroes que salen en cómics de editoriales fundadas antes de los años 90.

2. Junta ambas tablas, asegurándote de aparezcan todas las editoriales.

3. ¿Cuáles editoriales no tienen a **ningún** superhéroe de la tabla? Muéstrame el resultado a través de un `join`.

4. Prueba haciendo un `full_join`. ¿Qué crees que está haciendo esta función?